臺灣臺南地方法院刑事判決　　　　　　　 94年度易字第160號
公　訴　人　臺灣臺南地方法院檢察署檢察官
被　　　告　甲　○　○　男39.
上列被告因公共危險案件，經檢察官聲請簡易判決處刑（93年度
偵字第12453號），本院認為不宜依簡易程序處理（94年度交簡
字第350號），改依通常程序審理，被告於本院準備程序就被訴
犯罪事實為有罪之陳述，經本院合議庭裁定行簡式審判程序，判
決如下：
    主  文
甲○○服用酒類，不能安全駕駛動力交通工具而駕駛，累犯，處
有期徒刑捌月。
    事  實
一、甲○○前於民國九十二年間因犯酒醉駕車之公共危險罪，經
    臺灣屏東地方法院檢察署檢察官以92年度偵字第1933號為緩
    起訴處分（緩起訴期間自九十二年五月二十一日至九十三年
    五月二十日止），詎被告於緩起訴期間內再因犯酒醉駕車經
    警查獲，而經臺灣高雄地方法院以93年度交簡字第292 號判
    處有期徒刑六月確定，前緩起訴處分亦因而經臺灣屏東地方
    法院檢察署檢察官依職權撤銷後起訴，並經臺灣屏東地方法
    院以93年交簡字第449 號判處有期徒刑五月，嗣上訴該院合
    議庭後經該院合議庭以93年度交簡上字第31號駁回上訴確定
    ，上開有期徒刑並經甲○○分別於九十三年五月二十五日（
    臺灣高雄地方法院九十三年度交簡字第二九二號）及同年十
    二月七日（臺灣屏東地方法院九十三年度交簡上字第三一號
    ）易科罰金執行完畢，猶不知悔改，甲○○於九十三年十一
    月十九日（聲請書誤載為十一月十日）晚上九時三十分許，
    與友人至臺南縣仁德鄉某處飲酒後，明知飲酒後已不能安全
    駕駛動力交通工具，竟仍駕駛車牌號碼ＶＸ－三○九九號自
    用小客車，欲返回高雄縣旗山住處，於同日晚上十時三十二
    分許，在國道三號公路北向三五六公里關廟匣道處，因警方
    執行酒檢勤務，發現其行車不穩而攔查，經警測其呼氣酒精
    濃度達每公升一點三二毫克而當場查獲，始得知上情。
二、案經內政部警政署國道公路警察局第八分局警察隊報告臺灣
    臺南地方法院檢察署檢察官偵查後聲請以簡易判決處刑，本
    院認不宜以簡易判決處刑，改依通常程序審理再改依簡式審
    判程序審理。
    理  由
一、本件被告甲○○經臺南地方法院檢察署檢察官偵查後聲請以
    簡易判決處刑，本院認本件被告之犯行所科之刑，不宜為宣
    告緩刑、得易科罰金之有期徒刑及拘役或罰金等之簡易判決
    處刑，經簽請改依通常程序審理，因被告於準備程序中就被
    訴事實為有罪之陳述，且其所犯為死刑、無期徒刑或最輕本
    刑為三年以上有期徒刑以外之罪，經法官告知簡式審判程序
    之旨，並聽取公訴人之意見後，爰依刑事訴訟法第二百七十
    三條之一第一項規定，裁定由受命法官獨任進行簡式審判程
    序，合先敘明。
二、被告甲○○對於其酒後駕車之情，迭於警詢、偵查及本院審
    理時坦承不諱，復有刑法第一百八十五條之三案件測試觀察
    紀錄表、吐氣酒精濃度測試單、內政部警政署國道公路警察
    局舉發違反道路交通管理事件通知單各一紙在卷可稽。被告
    酒後駕車之行為，自可認定。
三、按參考德、美等國之認定標準，對於酒精濃度呼氣已達每公
    升零點五五毫克，或血液濃度達百分之零點一一以上，肇事
    率為一般正常人之十倍，均認為已達「不能安全駕駛」之程
    度（法務部八十八年五月十八日法八八檢字第一六六九號函
    可資參照）。查被告係因所駕駛之車輛於行進間車身搖擺不
    定，車輛行徑偏離常軌，而經警攔查後發現上情，且被告經
    警查獲後旋測試其酒精呼氣濃度，其酒精呼氣濃度高達每公
    升一點三二毫克，有上開酒精濃度測試表一紙在卷可查，再
    參諸被告經警查獲時全身酒味濃厚，且於測試及訊問過程中
    ，有含糊不清、注意力無法集中等情形，此有刑法第一百八
    十五條之三案件測試觀察紀錄表在卷可稽，顯見被告駕駛車
    輛之行車控制能力，確已減弱至不能安全駕駛之程度，應堪
    認被告服用酒類，不能安全駕駛動力交通工具而駕駛之犯行
    ，已屬事證明確。
四、核被告甲○○所為，係犯刑法第一百八十五條之三之公共危
    險罪。又被告前於九十二年間因犯酒醉駕車之公共危險罪，
    經臺灣屏東地方法院檢察署檢察官以九十二年四月二十九日
    ，以92年度偵字第1933號為緩起訴處分在案（緩起訴期間自
    九十二年五月二十一日至九十三年五月二十日止），詎被告
    於緩起訴期間內再因犯酒醉駕車經警查獲，而經臺灣高雄地
    方法院以93年度交簡字第292 號判處有期徒刑六月確定，前
    緩起訴處分亦因而經臺灣屏東地方法院檢察署檢察官依職權
    撤銷後起訴，並經臺灣屏東地方法院以93年交簡字第449 號
    判處有期徒刑五月，上訴該院合議庭後經該院合議庭以93年
    度交簡上字第31號駁回上訴確定，上開有期徒刑並經被告分
    別於九十三年五月二十五日（臺灣高雄地方法院九十三年度
    交簡字第二九二號）及同年十二月七日（臺灣屏東地方法院
    九十三年度交簡上字第三一號）易科罰金執行完畢，有各該
    判決影本及臺灣臺南地方法院檢察署刑案資料查註記錄表及
    臺灣高等法院被告全國前案記錄表各一紙在卷可按，被告於
    有期徒刑執行完畢後，五年以內再犯本件有期徒刑以上之罪
    ，為累犯，應依法加重其刑。爰審酌被告前於酒醉駕車緩起
    訴期間，仍不知警惕，尚犯酒醉駕車之犯行，因而分別經檢
    察官起訴及撤銷緩起訴之處分而起訴，並再經臺灣高雄地方
    法院及臺灣屏東地方法院分別判處有期徒刑六月及五月，被
    告前已因犯前開二次酒後駕車犯行而經法院判處有期徒刑，
    猶再為本件酒後駕車之犯行，其法紀觀念淡薄，甚為灼然，
    並足見前開刑罰制裁尚未達成矯治目的，況近來政府廣泛宣
    導酒醉駕車所造成之危害，並強力取締酒醉駕車犯行，且於
    新聞媒體上亦常見因酒後駕車造成多個家庭破碎之悲劇，被
    告多次酒醉駕車雖未造成實體危害，惟其行為所隱藏之社會
    安全風險極高，故本院審酌被告前已因酒醉駕車犯行而經法
    院判處有期徒刑六月之刑期，且被告本次犯行又屬累犯而應
    加重其刑，另被告本次酒後駕車之呼氣之酒精濃度又高達每
    公升一點三二毫克，如再予判處有期徒刑六個月以下之刑期
    並諭知得易科罰金，顯係輕縱被告，以及其犯罪之動機、手
    段、所生危害、品性、智識程度及犯罪後坦承犯行之態度等
    一切情形，量處如主文所示之刑，以資懲儆。
據上論斷，應依刑事訴訟法第四百五十二條、第二百七十三條之
一第一項、第二百九十九條第一項前段、刑法第一百八十五條之
三、第四十七條，判決如主文。
中　　華　　民　　國　　94　　年　　4 　　月　11 　　日
    　　　　　　　刑事第十一庭  法　官　楊  佳  祥
以上正本證明與原本無異。
如不服本判決，應於收受送達後10日內向本院提出上訴書狀（應
附繕本）。
                              　書記官  顏  惠  華
中　　華　　民　　國　　94　　年　　4 　　月　11 　　日
附錄本案論罪科刑法條：
刑法第一百八十五條之三：
服用毒品、麻醉藥品、酒類或其他相類之物，不能安全駕駛動力
交通工具而駕駛者，處一年以下有期徒刑、拘役或三萬元以下罰
金。
